---
title: 'R Pràctica'
author: "Quim Bassa, Bernat Chiva, Ferran Ibáñez"
output:
  word_document: default
  pdf_document:
    latex_engine: xelatex
    fig_caption: yes
documentclass: article
header-includes:
- \usepackage{lscape}
- \usepackage{graphicx}
- \usepackage{titlesec}
- \usepackage{amsmath}
- \usepackage{subfig}
- \usepackage[export]{adjustbox}
- \usepackage[margin=1.2in]{geometry}
---


```{r echo=FALSE, cache=FALSE, results=FALSE,comment=FALSE, warning=FALSE} 

knitr::opts_chunk$set(echo = TRUE)
knitr::opts_knit$set(root.dir = 'C:/Users/berna/OneDrive/Desktop/UPC/S1/1. R i SAS/Practica R')
```



\section{Exercicie 1}
\subsection{a)}

```{r, message=FALSE}
library(readr)
library(readxl)
library(tidyverse)
library(hrbrthemes)
library(viridis)

sea_temperature<- read_excel("C:/Users/berna/OneDrive/Desktop/UPC/S1/1. R i SAS/Practica R/sea_temperature.xlsx", skip = 5) 
sea_temperature$col<-NA
sea_temperature1<-sea_temperature[1:16,] 
sea_temperature2 <- read_excel("C:/Users/berna/OneDrive/Desktop/UPC/S1/1. R i SAS/Practica R/sea_temperature.xlsx", skip = 23)
sea_temperature2$col<-NA
```


Executem un for loop per extreure i desar en un data frame les dades que pertànyen a cada periode: 
```{r}
P<-sequence(18,6,6)

for (i in P ){
  name<-paste("Datin", i ,sep=".")
  assign(name, sea_temperature1[,(i-5):i])
}

for (i in P ){
  name<-paste("Datin2", i ,sep=".")
  assign(name, sea_temperature2[,(i-5):i])
}
```

Creem una funció que aplicarem a cada data frame creat per tal d'obtenir el format desitjat.

```{r}
datagen<-function(datin){
datin<-datin[,-6]
datin$Year<-names(datin)[1]
datin<-datin[-c(5,10,15),]

depth<-c(0,20,50,80)
names(datin)[1]<-paste( "Month")
names(datin)[2:5]<-paste( "Temperature")

d10<-datin[,c(1:2,6)]
d10$Depth<- 0
d20<-datin[,c(1,3,6)]
d20$Depth<- 20
d50<-datin[,c(1,4,6)]
d50$Depth<- 40
d80<-datin[,c(1,5,6)]
d80$Depth<- 80

datin<-rbind(d10, d20,d50,d80)
return(datin)
}
```


A continuació creem dues list que desen tots els data frames creats anteriorment. Amb aquestes lists podrem aplicar la funció que hem creat per modelar el format. Per saber els noms dels data frames que hem creat anteriorment hem utilitzat: $paste("Datin", sequence(18,6,6) ,sep=".")$. 
```{r}
#creem les dues llistes
sea.deep1<-list(Datin.6, Datin.12, Datin.18, Datin.24, Datin.30, Datin.36, Datin.42, Datin.48, Datin.54, Datin.60, Datin.66, Datin.72, Datin.78, Datin.84, Datin.90, Datin.96, Datin.102, Datin.108)

sea.deep2<-list(Datin2.6, Datin2.12, Datin2.18, Datin2.24, Datin2.30, Datin2.36, Datin2.42, Datin2.54, Datin2.60, Datin2.66, Datin2.72, Datin2.78, Datin2.84, Datin2.90)

#Ara apliquem la funció  als datasets amb la funció lapply. No sobreescrivim la informació dels ja creats anteriorment, sinó que mitjançant la funció do.call apliquem un rbind a totes les bases de dades "netes". 

#Tenim una base de dades pels anys en concret i una altre pels periodes.
sea.deep1<-do.call(what = rbind,lapply(sea.deep1, datagen))
sea.deep2<-do.call(what = rbind,lapply(sea.deep2, datagen))

#Donem format a les variables de les dues bases de dades.
sea.deep1$Temperature<- as.numeric(sea.deep1$Temperature)
sea.deep1$Year<- as.factor(sea.deep1$Year)
sea.deep1$Month<- as.factor(sea.deep1$Month)
sea.deep1$Depth<- as.factor(sea.deep1$Depth)

sea.deep2$Temperature<- as.numeric(sea.deep2$Temperature)
sea.deep2$Year<- as.factor(sea.deep2$Year)
sea.deep2$Month<- as.factor(sea.deep2$Month)
sea.deep2$Depth<- as.factor(sea.deep2$Depth)

#Les ajuntem en una de sola que contingui tota la informació:
sea.deep<-rbind(sea.deep1,sea.deep2)
```



\subsection{c) Indicate the dimension of the data-frame and make a descriptive of the variables.}

A partir de fitxer del anunciat s’han creat diferents base de dades que ens ajudaran a resoldre les  activitats proposades.

En primer lloc, hem ajuntat totes las taules en una sola base de dades anomena sea.deep. 

En primer lloc, hem ajuntat tota la informació en una base de dades anomena sea.deep. En aquest dataset hi trobem totes les observacions de totes les taules, des del any 2000 fins al 2017 ( incloent  les mitjanes anuals), juntament amb els resums dels diferents períodes. 

```{r, warning=FALSE}
keep<-which(sea.deep1$Month=="average annual")
sea.deep3<-sea.deep1[-keep,]
sea.deep4<-sea.deep2[-keep,]

#It shows the number of observations and the number of variables
dim(sea.deep)

#we check the name of the variables
colnames(sea.deep)

#we check the variable class
class(sea.deep$Month)
class(sea.deep$Temperature)
class(sea.deep$Year)
class(sea.deep$Depth)

#we check the dataset structure 
str(sea.deep)

#we get a summary of each variable
summary(sea.deep)

#we check the first and last ones observations.
head(sea.deep)
tail(sea.deep)

```

Donat el gran volum de dades i la seva complexitat, s’ha cregut oportú generar una altre base de dades només amb les taules del anys (des de 2000 a 2017). En aquesta base de dades s’inclouen les observacions dels mesos però no las mitjanes anuals.

```{r}
#It shows the number of observations and the number of variables
dim(sea.deep3)

#we check the name of the variables
colnames(sea.deep3)

#we check the variable class
class(sea.deep3$Month)
class(sea.deep3$Temperature)
class(sea.deep3$Year)
class(sea.deep3$Depth)

#we check the dataset structure 
str(sea.deep3)

#we get a summary of each variable
summary(sea.deep3)

#we check the first and last ones observations.
head(sea.deep3)
tail(sea.deep3)

```

Anàlogament, també s’ha cregut oportú generar una base de dades per les taules dels diferents períodes. Com en el cas anterior aquesta base de dades agrupa totes les observacions excepte les mitjanes anuals.

```{r}
#It shows the number of observations and the number of variables
dim(sea.deep4)

#we check the name of the variables
colnames(sea.deep4)

#we check the variable class
class(sea.deep4$Month)
class(sea.deep4$Temperature)
class(sea.deep4$Year)
class(sea.deep4$Depth)

#we check the dataset structure 
str(sea.deep4)

#we get a summary of each variable
summary(sea.deep4)

#we check the first and last ones observations.
head(sea.deep4)
tail(sea.deep4)

```

\subsection{d) Represent by means of Boxplots the average temperatures by depth and year.}

A continuació es presenta un gràfic boxplot per cada any on es mostra la temperatura mitjana per les diferents profunditats. D'una forma ràpida, aquests gràfics ens permeten interpretar l'evolució de les temperatures any rere any.

```{r, warning=FALSE}

A<-unique(sea.deep3$Year)
A<-as.vector(A)

for(i in A){
print(subset(sea.deep3,Year==i) %>%
  ggplot( aes(x=Depth, y=Temperature, fill=Depth)) +
    geom_boxplot() +
    scale_fill_viridis(discrete = T, alpha=0.6) +
    geom_jitter(color="black", size=0.4, alpha=0.9) +
    theme_ipsum() +
    theme(
      legend.position="none",
      plot.title = element_text(size=11)
    ) +
    ggtitle(paste("Average temperature by depth",i)) +
    xlab("Profunditat"))
}
```


Igual que en apartats anteriors s'ha executat el mateix codi, per l'anàlisi dels diferents períodes.

```{r, warning=FALSE}
B<-unique(sea.deep4$Year)
B<-as.vector(B)

for(i in B){
print(subset(sea.deep4,Year==i) %>%
  ggplot( aes(x=Depth, y=Temperature, fill=Depth)) +
    geom_boxplot() +
    scale_fill_viridis(discrete = T, alpha=0.6) +
    geom_jitter(color="black", size=0.4, alpha=0.9) +
    theme_ipsum() +
    theme(
      legend.position="none",
      plot.title = element_text(size=11)
    ) +
    ggtitle(paste("Average temperature by depth",i)) +
    xlab("Profunditat"))
}

```

\subsection{e) Calculate the mean, median, standard deviation and the interquartile range for each of the previous groups (or other statistics if necessary) . You can present other statistics suitable for this type of data, which you think are convenient.}

En aquest apartat s'adjunta l'anàlisi descriptiu de la temperatura pels diferents nivells de profunditat. Per cada any d'estudi es mostra la mitjana, el màxim, el mínim, la desviació estàndard l'amplitud interquartílica.

```{r}

library(Epi)
C<-c(0,20,40,80)
for (i in C){
print(stat.table(list(Year=Year),
           list("Average temperature"=mean(Temperature),
                "std"=sd(Temperature),
                "Min"=min(Temperature),
                "Max"=max(Temperature),
                "IQR"=quantile(Temperature,0.5)),data=subset(sea.deep3,Depth==i)))
}

```


\subsection{f) Properly represent the data to be able to see the annual variations of the average temperature in the total depths and years.}

Similar a l’apartat anterior es mostra la temperatura mitjana durant tot el període d’estudi pels diferents nivells de profunditat. Aquesta taula resum, ens permet apreciar la variabilitat de les temperatures.

```{r}
#By table
library(Epi)
  stat.table(list(Year=Year,Depth=Depth),
           list("Average temperature"=mean(Temperature)),data=sea.deep3)
  
```

```{r}
library(ggplot2)
keep<-which(sea.deep1$Month=="average annual")
dataplot2<-sea.deep1[keep,]


ggplot(dataplot2, aes(y=Temperature, x=Year,group=Depth, color= Depth ) )+ xlab("Any") +ylab("Temperatura Mitjana")+geom_line()+ ggtitle("Temperatura mitjana anual de l'aigua segons la profunditat")+
    geom_point(size=5, ) + scale_x_discrete(labels=c("2000","2001","2002","2003","2004","2005","2006","2007","2008","2009","2010","2011","2012","2013","2014","2015","2016","2017"))

```


\subsection{g) Export data frame with the new variables created to a new file sheet, for example in NUEVO.xlsx.

```{r}
#install.packages("writexl")
library(writexl)

write_xlsx(sea.deep, "C:/Users/berna/OneDrive/Desktop/UPC/S1/1. R i SAS/Practica R/NUEVO.xlsx")
```


\section{Exercise 2}


```{r, warning=FALSE}
library(gplots)

plotmeans(sea.deep3$Temperature ~ sea.deep3$Depth, 
              col=8,
              xlab="Profunditat",  ylab="Temperatura mitjana", main=" Temperatura mitjana de l'aigua del mar segons produnditat",
              bars=T, n.label = F, barcol = "Orange", ci.label = T, ylim=c(13,18), ccol = "darkorange")
text(0.7,17.24234,"17.21435", col = 7)
text(1.70,16.51809,"16.50417", col = 7)
text(2.70,14.90405,"14.90833", col = 7)
text(3.7,13.89010,"13.89907", col = 7)

```

Aquest gràfic ens permet veure la mitjana de la temperatura de l'aigua del mar del periode 2000-2017 segons el nivell de profunditat. Podem veure que a mesura que la profunditat augmenta, la temperatura mitjana de l'aigua disminueix. A més a més de la mitjana, el gràfic ens mostra els valors dels intervals de confiança. 


```{r}
dataplot<-sea.deep3[sea.deep3$Month=="May" & sea.deep3$Depth==0,]


# librar
library(plotrix)
 
#create color palette
library(RColorBrewer)
my_colors = brewer.pal(3, "Set2")

clplot(dataplot$Year, dataplot$Temperature, main="Temperatura mitjana de l'aigua de la superfície el mes de maig", lwd=4, levels=15.9, col=my_colors, showcuts=T ,  ylab="Temperatura", xlab="Any")
text(2007, 15.8, "15.9º")

```

El gràfic ens mostra l'evolució de la temperatura mitjana de l'agüa del mar de la superficie al mes de maig. A més, els colors ens mostren els anys en els que la temperatura mitjana ha estat superior o inferior a la del periode 1974-2013. Observem un clar increment de la tempertura mitjana anual els últims anys. 



Amb el següent gràfic podem comparar l'evolució de la temperatura mitjana de l'aigua entre el 2000 i el 2017 segons la profunditat. També, ens mostra el intervals de confiança per la mitjana. Veiem que al llarg dels anys, no sembla que hi hagi diferències significatives entre la temperatura mitjana de l'aigua a la superificie i a la de 20 metres de profunditat. No obstant, 
```{r}
bp<-brkdn.plot(Temperature~Depth+Year,data=sea.deep3,main="Evolució de les temperatures mitjanes de l'aigua del mar", xlab="Any", ylab="Temperatura mitjana",pch=1:4,lty=1:4,col=1:4, ylim = c(13,20))
legend(0, 20.5, legend=c("Profunditat 0", "Profunditat 20","Profunditat 40", "Profunditat80"),
       col=c("black", "red", "green", "blue"), lty=1:2, cex=0.8,
       box.lty=0)
```


\section{ Exercice 3}


```{r}
exercice3<-function(data){
  #Apartat A)
library(dplyr)
library(doBy)

keep<-which(sea.deep1$Month=="average annual")
dataset_3 <- sea.deep1[-keep,]

month_order<-factor(dataset_3$Month, levels = c('January','February','March','April','May','June','July','August','September','October','November','December'))

C<-levels(dataset_3$Depth)
C<-c(0,20,40,80)

for (i in C){
   name<-paste("data", i ,sep=".")
  assign(name, subset(dataset_3, Depth==i))
}

datgen2<-function(dat){
  return(dat %>% mutate( MoM = (Temperature - lag(Temperature))) )}


D<-list(data.0, data.20, data.40, data.80)
dataset3<-do.call("rbind",lapply(D, datgen2))


month_order<-factor(dataset3$Month, levels = c('January','February','March','April','May','June','July','August','September','October','November','December'))

as.numeric(month_order)

month_order<-month_order[1:48]

B<-unique(dataset_3$Year)
B<-as.vector(B)

dataset3[dataset3$Month=="January" & dataset3$Year=="Year 2000",]$MoM<-0

for (i in B){
 print(ggplot(dataset3[dataset3$Year==i,], aes(x=month_order, y=MoM, fill=Depth))+geom_col(position = 'dodge') + xlab("Mes")+ theme(axis.text.x = element_text(angle = 45)) + ylab("Canvi de temperatura") + ggtitle("Diferència de temperatura", i))
}

dataset_c<-data
keep<-which(dataset_c$Month=="average annual")
dataset_c<-dataset_c[keep,]

dataset_c1<-dataset_c[1:72, ]

dataset_c1$Depth<-as.factor(dataset_c1$Depth)

yearly_average <- dataset_c1 %>%
    mutate(
      YoY = (Temperature - lag(Temperature, 4))
    )

keep<-which(yearly_average$Year=="Year 2000")
yearly_average<-yearly_average[-keep,]

(ggplot(yearly_average, aes(x=Year, y=YoY, fill=Depth))+geom_col(position = 'dodge') + xlab("Mes")+ theme(axis.text.x = element_text(angle = 45)) + ylab("Canvi de temperatura") + ggtitle("Diferència de temperatura mitjana"))

#Apartat B):

dataset_b1<-data
keep<-which(dataset_b1$Month=="average annual")
dataset_b1<-dataset_b1[-keep,]

dataset_b1$Depth<-as.factor(dataset_b1$Depth)
dataset_b2<-rbind(dataset_b1[865:912, ],dataset_b1[1:48, ], dataset_b1[913:960, ],dataset_b1[49:96, ],
dataset_b1[961:1000, ],dataset_b1[97:144, ],
dataset_b1[1008:1056, ],dataset_b1[145:192, ],
dataset_b1[1057:1104, ],dataset_b1[193:240, ],
dataset_b1[1105:1152, ],dataset_b1[241:288, ],
dataset_b1[1153:1248, ],dataset_b1[289:336, ],
dataset_b1[1249:1296, ],dataset_b1[337:384, ],
dataset_b1[1297:1344, ],dataset_b1[385:432, ],
dataset_b1[1345:1392, ],dataset_b1[433:480, ],
dataset_b1[1393:1440, ],dataset_b1[481:528, ],
dataset_b1[1441:1488, ],dataset_b1[529:576, ],
dataset_b1[1489:1536, ],dataset_b1[577:624, ])

month_order<-factor(dataset_b2$Month, levels = c('January','February','March','April','May','June','July','August','September','October','November','December'))

as.numeric(month_order)

month_order<-month_order[1:48]

B<-unique(dataset_3$Year)
B<-as.vector(B)[1:13]

yearly_report <- dataset_b2 %>%
    mutate(
      YoY = (Temperature - lag(Temperature, 48))
    )

for (i in B){
  dataset_b3<-subset(yearly_report, Year==i)
  
  print(ggplot(dataset_b3, aes(x=month_order, y=YoY, fill=Depth))+geom_col(position = 'dodge') + xlab("Mes")+ theme(axis.text.x = element_text(angle = 45)) + ylab("Canvi de temperatura fa 30 anys") + ggtitle("Diferència de temperatura", i))
  
  
}
}
```

\subsection{c) Verify the operation of the function with the data frame sea.deep and ensure that everything is correct (optionally you can invent a data frame to verify it, with simulated temperatures using a normal truncated distribution of temperatures and with the same depths).

```{r, message=FALSE, warning=FALSE}
#Provem la funció

exercice3(sea.deep)
```

\subsection{d)Comment on the results found and if you think they have effects on climate change. Optionally,you can build a library to project the future of seawater temperature at a certain temperature for the following years.

Podem veure en els gràfics anteriors com la temperatura de l'aigua ha agumentat respecte fa 30 anys. La diferència de la temperatura de l'aigua entre un mes i el mateix mes però de fa 30 anys és més gran en la gran majoria d'anys, tot i que podem observar anys com el 2010, que la diferència no és tan gran.


